【裁判字號】    97,中簡附民,74
【裁判日期】    980622
【裁判案由】    請求損害賠償
【裁判全文】
臺灣臺中地方法院刑事附帶民事訴訟判決
原      告  法商路易威登馬爾悌.
法定代理人  甲○○Peter.
訴訟代理人  謝樹藝律師
            陳忠雨律師
被      告  乙○○原名莊玉暖.
上列被告因違反商標法案件（本院97年度中簡字第3019號），原
告提起附帶民事訴訟請求損害賠償事件，經本院於民國98年6 月
1 日言詞辯論終結判決如下︰
    主  文
被告應給付原告新臺幣拾萬元及民國九十七年十月二十七日起
至清償日止，按年息百分之五計算之利息。
被告應將本決之標題、案號、當事人、代理人、案由、主文等欄
位之內容，以十四公分乘五公分之版面、十號細明體字體登載於
中國時報全國版頭下壹日。
訴訟費用由被告負擔。
本判決得假執行。
    事 實 及 理 由
壹、程序部分
一、查原告法商路易威登馬爾悌耶（Louis Vuitton Malletiter
    ）係未經我國認許之外國公司，但其有一定之名稱、組織、
    財產等，仍不失為非法人團體，應具有當事人能力，合先敘
    明。
二、原告為外國法人，故本件性質上係屬涉外民事事件。就涉外
    民事事件之國際管轄權，現行法律雖無明文，惟被告為中華
    民國人民，且原告主張被告係於我國境內從事侵害其商標權
    之不法行為，而依據侵權行為之法律關係提起本訴，參酌我
    國民事訴訟法第15條第1 項規定：「因侵權行為涉訟者，得
    由行為地之法院管轄」之意旨，應認對於行為地發生於我國
    境內之涉外侵權事件，我國法院即具有國際管轄權，是本院
    就本件訴訟自有管轄權。復按關於由侵權行為而生之債，依
    侵權行為地法，涉外民事法律適用法第9 條第1 項前段定有
    明文，本件原告主張被告之侵權行為既係發生在我國境內，
    依上開規定，即應適用中華民國法律為其裁判之準據法，併
    此敘明。
三、按訴狀送達後，原告不得將原訴變更或追加，但減縮或擴張
    應受判決事項之聲明者，不在此限，民事訴訟法第255 條第
    1 項第3 款定有明文。本件原告起訴請求被告應給付原告新
    臺幣（下同）225 萬元，及自起訴狀繕本送達翌日起至清償
    日止，按週年利率5%計算之利息。嗣於起訴狀繕本送達後，
    變更聲明為：被告應給付原告30萬元及自起訴狀繕本送達翌
    日起至清償日止，按週年利率5%計算之利息等語，核原告所
    為訴之變更，係屬聲明之減縮，與前揭規定相符，於法有據
    ，自應准許。
貳、實體部分
一、兩造之聲明：
  (一)原告：如主文第一項至第三項所示，及原告願供擔保，請准
    宣告假執行。
  (二)被告：同意原告之請求。
二、原告起訴主張：被告明知如附件所示之商標圖案業經原告向
    經濟部智慧財產局申請註冊登記，並經核准指定使用於皮革
    、人造皮、皮包、手提箱、化妝箱等類之商品而取得商標專
    用權，現仍為商標專用期間，亦明知渠於持有如上開商標圖
    案之絲巾，係未經原告同意或授權不得於同一或類似商品使
    用近似或相同之註冊商標。詎其仍基於販賣、意圖販賣而陳
    列之犯意，自民國96年12月起，在臺中市北屯區○○○街48
    號4 樓之1 住處，利用其家中電腦上網連線至露天拍賣網站
    ，以「pp99695 」帳號在該網站網頁上刊登販售上開仿冒商
    品之圖片與訊息，供不特定人上網瀏覽標購，以此方式牟取
    不法利益，以此方式不法侵害原告所享有之商標權，故依侵
    權行為之法律關係提起本件訴訟。
三、被告對於原告訴之聲明請求及所依據之法律關係於98年1 月
    6日言詞辯論期日逕為承認之意思表示。
四、按當事人於言詞辯論時為訴訟標的之捨棄或認諾者，應本於
    其捨棄或認諾為該當事人敗訴之判決，民事訴訟法第384 條
    定有明文。本件被告對於原告之請求，於言詞辯論時逕為訴
    訟標的之認諾，爰依上開規定為被告敗訴之判決，並依職權
    宣告假執行。
參、結論：本件原告之訴為有理由，依刑事訴訟法第502條第2項
    、第491條第10款，民事訴訟法第78條、第389條第1項第1款
    ，判決如主文。
中    華    民    國    98    年    6     月    22    日
                  臺中簡易庭    法  官 楊萬益
以上正本係照原本作成
如對本判決上訴，須於判決送達後20日內向本院提出上訴狀。
                                書記官 譚系媛
中    華    民    國    98    年    6     月    22    日


司法院資訊處製作；財團法人民間司法改革基金會備份。
